【裁判字號】    89,易,938
【裁判日期】    890425
【裁判案由】    違反動產擔保交易法
【裁判全文】
臺灣臺南地方法院刑事判決                          八十九年度易字第九三八號
    公  訴  人  臺灣台南地方法院檢察署檢察官
    被      告  甲○○
右列被告因違反動產擔保交易法案件，經檢察官提起公訴（八十九年度偵字第二０九
八號），本院判決如左：
    主  文
甲○○動產擔保交易之債務人，意圖不法之利益，將標的物遷移，致生損害於債權人
，處拘役貳拾日，如易科罰金以參佰元折算壹日。
    事  實
一、甲○○於民國（下同）八十六年七月三日，以動產擔保交易法動產抵押之方式，
    提供自己所有之車牌號碼ＵＮ—６４２９號自用小客車為動產擔保，而向台新國
    際商業銀行股份有限公司（下稱台新銀行）辦理消費性貸款，借得新台幣（下同
    ）二十三萬元，而為動產擔保交易之債務人。雙方約定貸款期限，自八十六年七
    月三日起，至九十一年七月三日止，每月為一期，每期償還八千四百三十一元，
    標的物存放地點為台南縣南化鄉小崙村小崙五一號。在貸款未付清之前，標的物
    不得任意遷移或為其他處分。詎甲○○在貸得上開消費性貸款後，僅償付二十六
    期，自八十八年九月二十七日起即未再支付。並意圖為自己不法之利益，將上開
    動產擔保標的遷移，不知去向，致台新銀行無法占有動產標的，依動產擔保交易
    法行使取償之權益，而受有損害。
二、案經台新銀行訴請台灣台南地方法院檢察署檢察官偵查起訴。
    理  由
一、訊之被告甲○○否認有何意圖不法利益將標的物遷移之犯行，辯稱：伊因在他處
    租屋經營便當生意，每天需用車，且未收到催繳通知單，伊已於八十九年三月間
    將餘款繳清了，伊無遷移故意，並提出租賃契約書一份為據。經查，被告自八十
    六年九月二十七日就未再依約給付分期付款，且台新銀行的人員前往被告南化鄉
    的住處及被告之妻在永康的住處，均找不到被告及車輛蹤影，此經台新銀行職員
    甘景春到庭指訴綦詳。被告與台新銀行簽約在先，不依約繳納分期付款在後，亦
    不主動與台新銀行連絡，且經台新銀行就被告在相關資料留存地址探訪，均找不
    到被告及車輛，被告於該期間意圖取得免按期繳納分期付款之利益，將車輛遷移
    之事實已甚顯然。此外並有汽車貸款申請書、動產擔保交易動產抵押設定登記申
    請書、動產抵押契約書、存證信函影本各一件附卷可稽，被告所辯顯係事後卸責
    之詞，難以採信。事證明確，被告違反動產擔保交易法犯行堪以認定。
二、核被告意圖不法利益，將標的物遷移，致生損害於債權人，所為係犯動產擔保交
    易法第三十八條之罪。爰審酌被告犯罪之動機、目的、手段、所生危害尚屬輕微
    、其家屬已與被害人達成民事和解等一切情狀，處如主文所示之刑，並諭知易科
    罰金之折算標準，以資懲儆。
據上論斷，應依刑事訴訟法第二百九十九條第一項前段、動產擔保交易法第三十八條
，刑法第十一條前段、第四十一條、罰金罰鍰提高標準條例第一條前段、第二條，判
決如主文。
中    華    民    國      八十九    年      四        月    二十五      日
                              臺灣臺南地方法院刑事第一庭
                                      法  官  陳振謙
右正本證明與原本無異
如不服本判決應於送達後十日內向本院提出上訴狀
                                      書記官  陳南山
中    華    民    國      八十九    年      四        月    二十六      日
附錄本案論罪科刑法條全文：
動產擔保交易法第三十八條
  動產擔保交易之債務人，意圖不法之利益，將標的物遷移、出賣、出質、移轉、抵
  押或為其他處分，致生損害於債權人者，處三年以下有期徒刑、拘役或科或併科六
  千元以下之罰金。


司法院資訊處製作；財團法人民間司法改革基金會備份。
